臺灣臺北地方法院刑事附帶民事訴訟判決　　　　　　九十一年度簡附民字第三四號
　　原　　　告　丙○○
　　被　　　告　甲○○
　　　　　　　　許依芳原名乙.
右列被告因妨害名譽案件（九十一年度簡字第一七○三號），經原告提起附帶民事訴
訟，請求損害賠償，本院判決如左：
    主  文
被告各應給付原告新臺幣貳萬伍仟元，及自民國九十一年七月九日起至清償日止，按
週年利率百分之五計算之利息。
原告其餘之訴駁回。
本判決第一項於原告以新臺幣捌仟肆佰元分別為被告供擔保後，各得假執行。
原告其餘假執行之聲請駁回。
    事實及理由
一兩造之主張：
  (一)原告起訴主張：被告二人於民國八十九年四月十九日，基於共同妨害名譽之故意
    ，先後在臺灣高等法院第六法庭內及庭外走廊，公然辱罵原告「偷看人洗澡」、
    「共產黨訓練過的紅衛兵」、「不要臉」，經檢察官聲請本院以簡易判決處刑在
    案。原告為高中畢業，受害時在臺灣臺北監獄擔任管理員（迄仍在職），月入約
    新臺幣（下同）五萬元，因遭被告羞辱，精神至感痛苦，應由被告賠償非財產上
    之損害金額共十萬元。為此提起附帶民事訴訟，請求判命被告二人各給付其半數
    即五萬元及依主文第一項後段計算之利息，並陳明願供擔保，請准宣告假執行。
  (二)被告抗辯：原告確曾在大陸地區接受共黨訓練，且確曾偷看他人洗澡，被告所指
    摘之事項並無不實。被告甲○○為大學社會系畢業，本件糾紛當時在安親班工作
    ，月入約五千元，目前每月收入房屋租金六萬元；許依芳則為國民中學肄業，並
    無就業收入。被告二人於刑事簡易判決之後，雖因意存息事寧人而未上訴，但既
    無侵害原告權利之行為，應請駁回原告之訴及假執行之聲請。
二實體方面之心證理由：
  (一)被告二人於民國八十九年四月十九日，基於共同貶抑原告名譽之意思，先後在臺
    灣高等法院第六法庭及庭外走廊上，各以「偷看人洗澡」、「共產黨訓練過的紅
    衛兵」、「不要臉」等言詞，公然接續侮辱原告之事實，業經本院九十一年度簡
    字第一七０三號判處共同公然侮辱罪刑。依據刑事訴訟法第五百條規定，應認原
    告所主張侵權行為之事實為真。
  (二)不法侵害他人之名譽者，被害人雖非財產上之損害，亦得請求賠償相當之金額，
    為民法第一百九十五條第一項所明定。原告因本件侵權行為，請求被告各自給付
    非財產損害賠償五萬元，經斟酌其所受精神痛苦程度，以及兩造所主張之前述職
    業、身分、社會經濟能力等一切情形，認為判命賠償總金額五萬元已足慰藉。
  (三)原告就本件侵權行為，請求被告分別賠償所受損害二分之一，於前項五萬元金額
    半數即二萬五千元、及自訴狀繕本送達翌日起算之法定利息範圍內，核屬正當，
    應予准許。逾此範圍之請求則非正當，不予准許。
三假執行部分：
  原告陳明願供擔保，聲請宣告假執行，就其勝訴部分核無不合，酌定相當之擔保金
  額予以准許。至其敗訴部分，假執行之聲請失所依附，應併駁回。
三適用之法律：
   (一)刑事訴訟法第四百九十一條第十款，第五百零二條第一項、第二項。
   (二)民事訴訟法第三百九十條第二項。
中    華    民    國      九十一      年      七      月      廿六      日
                                       法  官  林  勤  綱
右正本證明與原本無異。
對於本判決如有不服，應於送達後十日內提出上訴狀，上訴於本院管轄第二審之合議
庭。
                                       書記官  許  博  為
中    華    民    國      九十一      年      七      月      廿六      日
